臺灣屏東地方法院刑事判決　　　　　　　　　　　　　　九十一年度易字第四二號
　　公　訴　人　臺灣屏東地方法院檢察署檢察官
　　被　　　告　乙○○
　　　　　　　　甲○○
　　　　　　　　己○○
右列被告等因傷害案件，經檢察官提起公訴（九十年度偵字第一三０四號、第六四八
七號號），本院判決如左︰
    主  文
乙○○共同傷害人之身體，處有期徒刑伍月，如易科罰金，以佰元折算壹日。
甲○○共同傷害人之身體，累犯，處有期徒刑陸月，如易科罰金，以佰元折算壹日
。
己○○共同傷害人之身體，處有期徒刑肆月，如易科罰金，以佰元折算壹日。
    事  實
一、甲○○前於民國八十四年間因違反麻醉藥品管理條例案件，經法院判處有刑徒刑
    四月；八十七年間因恐嚇案件，經法院判處有期徒刑六月；八十九年四月間因過
    失致死案件，經法院判處有期徒刑八月，分別於八十六年八月十五日、八十八年
    五月二日及八十九年十一月四日執行完畢。八十九年十一月十二日下午六時許，
    甲○○、乙○○、己○○、戊○○、丙○○、丁○○、鄭福林、古明惠等人共同
    前往參與喜宴，嗣後一部分人又一同至屏東縣牡丹鄉○村村○村路二一九號陳淑
    美所開設之卡拉ＯＫ店內飲酒唱歌，甲○○（公訴人誤載為乙○○）與戊○○因
    細故發生口角，己○○遂以電話連絡不詳姓名之成年男子約十五人，共同基於傷
    害之犯意聯絡，由乙○○持木棍毆打戊○○及丁○○，甲○○持鋁製刀械向戊○○揮砍，賴萬隆則持木棍毆打丙○○、丁○○及戊○○等人，在一陣混亂中，致
    在場多人受有多處傷害，其中戊○○受有前左額擦傷３×３公分、鼻樑擦傷０．
    ５×０．５公分、前頂額裂傷２×０．５公分、右面頰擦傷３×３公分、後頭皮
    二處撕裂傷３公分及４公分、右手多處擦傷、左尺骨遠端骨折、後頭部壓痛、上
    背腫痛及傷７×５公分、及下背瘀腫７×５公分等之傷害，丙○○則受有頭部外
    傷，丁○○係受有兩眼結膜下出血、左眼上裂傷３×１．５公分及左側臉部擦傷
    等傷害。
二、案經戊○○、丙○○、丁○○訴由屏東縣警察局恒春分局報請臺灣屏東地方法院
    檢察署檢察官偵查起訴。
    理  由
一、訊據被告甲○○對於涉有右揭之犯行坦承不諱；乙○○、己○○二人則矢口否認
    涉有前揭犯行，乙○○於偵查中辯稱：伊只有拉開他們；而己○○則於偵查中辯
    稱：有拿棍子打戊○○，係因為戊○○要打我云云。經查：被害人戊○○指稱：
    被乙○○及乙○○弟弟打，約十五人打，己○○也在場，乙○○弟弟有拿刀（參
    偵查卷第九頁）；被害人丙○○則稱：喝完喜酒要回家途中，在士林虎頭路被己○○、乙○○及其他不知姓名的人打（參偵查卷第八頁反面）；被害人丁○○亦
    稱：乙○○也有拿棍子打我，我有看到幾台車來，有拿棍子出來（參偵查卷第十
    五頁）各語綦詳。而證人古明惠證稱：有看到乙○○弟弟拿刀及乙○○拿木棍打
    我先生（即戊○○），我先生倒地後，我公公有來勸架，我在看到己○○打我公
    公及我先生，乙○○及他弟弟有打鄭福林（參偵查卷第十頁）；證人古明惠、鄭
    福林及被害人戊○○均明確指出：有看到己○○打丙○○（參偵查卷第四十三頁
    反面）；證人古明惠、鄭福林及被害人戊○○、丙○○亦明確稱：我們四人有看
    到乙○○打丁○○（參同頁筆錄）；證人古明惠、鄭福林及被害人丙○○、丁○○也明確指出有看到乙○○、甲○○、己○○三人打戊○○（參偵查卷第四十四
    頁）各等語證述明確，被告乙○○、己○○二人所辯顯係卸責之詞，委無足採，
    而被告甲○○自白與上情互核相符，其自白堪認與事實相符。此外，復有戊○○
    、丙○○、丁○○三人之驗傷診斷證明書在卷足稽，本件事證已臻明確，被告三
    人等之犯行洵堪認定，應法論科。
二、核被告乙○○、甲○○、己○○三人所為，係犯刑法第二百七十七條第一項之罪
    。其三人間與其餘不詳姓名之成年男子多人間就上開犯行互有犯意聯絡及行為分
    擔，應論以共同正犯。被告甲○○前因過失致死案件，經法院判處有期徒刑八月
    ，並於八十九年十一月四日甫執行完畢，此有台灣高等法院被告全國前案紀錄表
    及臺灣屏東地方法院檢察署刑案資料查註紀錄表各一份在卷可按，其五年內再犯
    有期徒刑以上之本罪，為累犯，應依法加重其刑。爰審酌被告三人之犯罪動機、
    目的、持木棍或刀械為手段、犯罪時所受刺激、犯罪所生損害，及其犯罪後態度
    等一切情狀，分別量處如主文所示之刑，並均諭知易科罰金之折算標準，以資儆
    懲。
據上論斷，應依刑事訴訟法第二百九十九條第一項前段，刑法第二十八條、第二百七
十七條第一項、第四十七條、第四十一條第一項前段，罰金罰鍰提高標準條例第一條
前段、第二條，判決如主文。
本案經檢察官蔡榮龍到庭執行職務。
中      華      民      國      九十一      年    一    月    三十一    日
                                      臺灣屏東地方法院刑事第二庭
                                          審判長法官  吳永宋
                                          法      官  郭書豪
                                          法      官  李淑惠
右正本證明與原本無異。
對於本判決如有不服應於收受送達後十日內向本院提出上訴書狀上訴於台灣高等法院
高雄分院並按他造當事人之人數附具繕本。
                                          書記官      魏慧夷
中      華      民      國      九十一      年    一    月     三十一   日
附錄論罪法條
刑法第二百七十七條
 (普通傷害罪)
傷害人之身體或健康者，處三年以下有期徒刑、拘役或一千元以下罰金。
犯前項之罪因而致人於死者，處無期徒刑或七年以上有期徒刑；致重傷者，處三年以
上十年以下有期徒刑。
